【裁判字號】    99,易,1208
【裁判日期】    990928
【裁判案由】    恐嚇取財等
【裁判全文】
臺灣臺南地方法院刑事判決              99年度易字第1208號
公  訴  人  臺灣臺南地方法院檢察署檢察官
被      告  曾忠欽
上列被告因恐嚇取財等案件，經檢察官提起公訴（99年度偵字第
10200號），被告於準備程序期日就被訴事實為有罪陳述，本院
合議庭裁定由受命法官獨任進行簡式審判程序，判決如下：
    主  文
曾忠欽犯竊盜罪，累犯，處有期徒刑參月，如易科罰金，以新台
幣壹仟元折算壹日；又犯恐嚇取財未遂罪，累犯，處有期徒刑肆
月，如易科罰金，以新台幣壹仟元折算壹日。應執行有期徒刑陸
月，如易科罰金，以新台幣壹仟元折算壹日。
    事實及理由
一、犯罪事實：
(一)、曾忠欽曾於民國（下同）97年間，因違背安全駕駛罪，經本
    院判處有期徒刑3月確定，於97年7月16日易科罰金執行完畢
    出監。詎其仍不知悔改，復意圖為自己不法之所有，於99年
    3月2日上午11時25分，在臺南市○○路○段308號「7-11」
    超商前，見吳銘福所有車號FL3-785號之重型機車（該車置
    物箱內有房屋租賃契約7本、台塑客戶資料1本）停放於路旁
    ，且鑰匙尚插在該機車電門上，即趁無人注意之際，以該鑰
    匙啟動引擎，著手竊取該機車，得手後供己代步使用。嗣曾
    忠欽騎乘上開機車至臺南市○區○○○路與育北街一處，因
    油料耗盡，遂將該車棄置於路旁。
(二)、曾忠欽竊得上開機車後，因發現該車置物箱內之房屋租賃
    契約載有吳銘福所使用之手機門號，遂另意圖為自己不法之
    所有，先後於附表所示之日期及時間，在臺南市○○路咖啡
    店內，以電腦SKYPE網路系統，使用0000000000號門號，寄
    發如附表所示之簡訊內容至上開吳銘福手機門號，並於99年
    3月2日晚上7時許，在臺南市○○路某「7-11」超商附近，
    以公用電話撥打上開吳銘福手機門號，要求吳銘福需匯款新
    臺幣（下同）1萬元，至姓名年籍不詳綽號「榮仔」之男子
    所有銀行帳戶（帳號為00000000000000號）或鍾承展所有中
    華郵政股份有限公司「臺南原佃郵局」0000000000000號帳
    號之帳戶內，始會將上開機車及房屋租賃契約、台塑客戶資
    料等物返還，否則將燒毀吳銘福所有之上開機車以及房屋租
    賃契約、台塑客戶資料等物，或是將房屋租賃契約、台塑客
    戶資料賣給詐騙集團使用，吳銘福因此匯款1元至上開鍾承
    展之郵局帳戶內（鍾承展涉嫌刑法幫助恐嚇取財部分，另經
    檢察官為不起訴處分），並報警究辦。經警循線於99年3月8
    日中午12時45分許，在臺南市○區○○○路與育北街附近，
    尋獲上開機車（業已發還吳銘福），並在曾忠欽所使用車號
    KJ3-199號機車置物箱內，扣得前揭房屋租賃契約書7本（業
    已發還吳銘福），而查獲上情。
(三)、案經吳銘福訴由臺南縣警察局麻豆分局報告臺灣台南地方法
    院檢察署檢察官偵查起訴。
二、本件係經被告曾忠欽於準備程序為有罪之表示，而經本院合
    議庭裁定由受命法官獨任以簡式審判程序加以審理，依刑事
    訴訟法第273條之2、第159條第2項之規定，不適用傳聞法則
    有關限制證據能力之相關規定；並得依同法第310條之2準用
    第454條之規定製作略式判決書（僅記載「證據名稱」），
    合先敘明。
三、證據名稱：
(一)、被告於警詢、偵查及本院準備程序之自白。
(二)、證人即被害人吳銘福於警詢中之指述。
(三)、臺南縣警察局麻豆分局扣押筆錄、扣押物清單、贓物認領保
    管單各1份。
(四)、監視錄影器拍攝被告行竊過程之翻拍照片6張、房屋租賃契
    約翻拍照片4張。
(五)、附表所示之簡訊翻拍照片14張。
(六)、臺灣高等法院被告前案紀錄表1份。
四、按被告雖已傳送簡訊及打電話予被害人，已著手恐嚇取財之
    行為，惟被害人僅交付1元，尚無因心生恐懼而交付財物予
    被告之情形，應論以恐嚇取財之未遂犯。核被告所為，係犯
    刑法第320條第1項之竊盜罪、同法第346條第3項、第1項之
    恐嚇取財未遂罪。又被告多次以簡訊及電話向被害人傳達恐
    嚇之訊息，係為遂行同一恐嚇取財之目的，足見其係本於單
    一恐嚇取財之故意而接續在密接之時間、地點，侵害同一法
    益，應認為被告所為數個恐嚇之舉動係接續犯，而論以一罪
    。被告所犯上開普通竊盜及恐嚇取財未遂2罪間，犯意個別
    ，行為互殊，應予分論併罰。被告前有如事實欄所載之前科
    紀錄等情，有台灣高等法院被告前案紀錄表1份在卷可稽，
    查被告於有期徒刑執行完畢後，5年內故意再犯本件法定刑
    有期徒刑以上之罪，依刑法第47條第1項之規定，構成累犯
    ，並加重其刑。爰審酌被告犯罪之動機係因失業無法生活，
    手段雖非嚴重暴力，但已足以擾亂被害人生活秩序及安寧，
    被害人已取回失物損害非鉅，以及被告於犯後均坦承犯行，
    態度尚稱良好等一切情狀，分別量處如主文所示之刑，並定
    應執行之刑，並均諭知易科罰金之折算標準，以資懲儆。
五、依刑事訴訟法第299條第1項前段、第273條之1第1項、第310
    條之2，刑法第320條第1項、第346條第3項、第1項、第47條
    第1項、第41條第1項前段、第51條第5款，刑法施行法第1條
    之1第1項、第2項前段，判決如主文。
六、如不服本判決，應於判決送達後10日內，向本院提出上訴書
    狀。
本案經檢察官許華偉到庭執行職務。
中    華    民    國    99    年    9     月    28    日
                      刑事第四庭  法  官  高如宜
以上正本證明與原本無異
如不服本判決應於送達後10日內向本院提出上訴狀
中    華    民    國    99    年    9     月    28    日
                                  書記官   陳慧玲
附錄本案論罪科刑法條全文：
刑法第320條
意圖為自己或第三人不法之所有，而竊取他人之動產者，為竊盜
罪，處5年以下有期徒刑、拘役或5百元以下罰金。
意圖為自己或第三人不法之利益，而竊佔他人之不動產者，依前
項之規定處斷。
前二項之未遂犯罰之。
刑法第346條
意圖為自己或第三人不法之所有，以恐嚇使人將本人或第三人之
物交付者，處6月以上5年以下有期徒刑，得併科一千元以下罰金
。
以前項方法得財產上不法之利益，或使第三人得之者，亦同。
前二項之未遂犯罰之。
附表：
┌──┬─────────┬───────────┐
│編號│被告發送簡訊之時間│ 被告發送簡訊之內容   │
├──┼─────────┼───────────┤
│ 一 │民國（下同）99年3 │吳銘福先生-如果您還需 │
│    │月2日下午6時45分許│要您的機車-以及裡面的 │
│    │                  │資料-您的機車讓您一萬 │
│    │                  │贖回-請在八點以前轉帳 │
│    │                  │至以下帳號0000000.0035│
│    │                  │680.銀行代號010.七點半│
│    │                  │-八點我會去查詢餘額-有│
│    │                  │收到帳款的話-會以訊息 │
│    │                  │通知您的愛車以及鑰匙放│
│    │                  │在何處-八點過後若未受 │
│    │                  │到來款-那全部燒毀-我們│
│    │                  │只要錢-做信用的。     │
├──┼─────────┼───────────┤
│ 二 │99年3月2日晚上8時 │我是誰很重要?你車跟台 │
│    │57分許            │塑客戶還有租賃買賣的資│
│    │                  │料比較重要吧-我剛去看 │
│    │                  │沒有收到轉帳噢-再給你 │
│    │                  │30分鐘考慮-9點30定輸贏│
│    │                  │-我也不想浪費時間了。 │
├──┼─────────┼───────────┤
│ 三 │99年3月3日上午11時│既然你無意要把你的東西│
│    │6分許             │拿回去-那中午我就賣給 │
│    │                  │集團-假如你覺得你的名 │
│    │                  │聲也不值錢那我也沒差- │
│    │                  │要是有人用你名義跟那些│
│    │                  │台塑客戶詐騙-那可別怪 │
│    │                  │我-我們也是為了賺錢-不│
│    │                  │可能做白工-這錢也是用 │
│    │                  │刑期換的-我們只好另尋 │
│    │                  │門路賺點錢-到時造成你 │
│    │                  │跟巧鋒的困擾-那就抱歉 │
│    │                  │了-如果要拿回去!!12點 │
│    │                  │以前請繳費。          │
├──┼─────────┼───────────┤
│ 四 │99年3月3日上午11時│郵局代碼007.局號003147│
│    │8分許             │9帳號0000000戶名鍾承展│
│    │                  │金額看你-置物廂內的物 │
│    │                  │品五千-機車五千-繳多少│
│    │                  │拿多少-總共是一萬。   │
├──┼─────────┼───────────┤
│ 五 │99年3月6日上午9時 │網宇科技7-11 ibon     │
│    │21分許            │Number:000000000000。 │
├──┼─────────┼───────────┤
│ 六 │99年3月6日上午11時│兩千處理-要的話剛剛那 │
│    │48分許            │是7.11代碼-繳費完你的 │
│    │                  │車跟資料1小時內就會出 │
│    │                  │現-不要的話-今天開始幫│
│    │                  │你叫瓦斯-檳榔-飲料-掛 │
│    │                  │電話?要玩我陪你玩到底-│
│    │                  │要你就直接去繳費-我也 │
│    │                  │不會再打任何一通電話給│
│    │                  │你-限期30分內-超過時間│
│    │                  │逾時不候-代碼失效了那 │
│    │                  │你家的事。            │
└──┴─────────┴───────────┘

司法院資訊處製作；財團法人民間司法改革基金會備份。
